【裁判字號】    89,易,4695
【裁判日期】    891129
【裁判案由】    違反商標法
【裁判全文】
臺灣高雄地方法院刑事判決                        八十九年度易字第四六九五號
    公  訴  人  臺灣高雄地方法院檢察署檢察官
    被      告  丙○○
右列被告因違反商標法案件，經檢察官提起公訴（八十九年度偵字第一六００一號）
，本院判決如左：
    主  文
丙○○連續明知為於同一商品，使用相同於他人註冊商標之圖樣之商品而販賣，處有
期徒刑肆月，如易科罰金，以參佰元折算壹日。緩刑貳年。
扣案之仿勞力士手錶壹佰貳拾肆只，沒收。
    事  實
一、丙○○明知勞力士商標圖樣，係瑞士商瑞士勞力士錶廠（下稱勞力士錶廠）向我
    國經濟部中央標準局（已於民國八十八年一月二十六日改制為智慧財產局）申請
    註冊登記，取得至九十四年九月三十日止於附指定使用於錶類等商品之商標專用
    權，竟基於概括之犯意，未經勞力士錶廠之同意或授權，自八十九年六月初起，
    以每只新台幣（下同）八百元至一千元之代價，向不詳之人購買仿冒勞力士商標
    圖樣之手錶，並在高雄市新興區○○○路七十三號前設攤，連續販賣該等仿冒之
    勞力士手錶予不特定人多次，前後共售出約七、八十只。嗣於八十九年七月十三
    日凌晨零時五十分許，在上開地點為警查獲，並扣得仿冒之勞力士手錶一百二十
    四只。
二、案經勞力士錶廠告訴及高雄市政府警察局鹽埕分局移送台灣高雄地方法院檢察署
    檢察官偵查起訴。
    理  由
一、訊據被告丙○○對於右揭事實均坦承不諱，又勞力士商標圖樣係勞力士錶廠向我
    國經濟部中央標準局申請註冊登記，取得至九十四年九月三十日止指定使用於錶
    類等商品之商標專用權，亦有經濟部中央標準局商標註冊證影本一紙附卷可稽，
    再扣案之手錶上之商標圖樣，確與勞力士錶廠註冊取得商標專用權之商標圖樣相
    同，屬仿冒品之情，亦據告訴代理人乙○○於警訊中指訴綦詳，此外，復有臨檢
    紀錄一份及仿冒之勞力士手錶一百二十四只扣案可稽，是被告自白與事實相符，
    本件事證明確，被告犯行洵堪認定。
二、核被告明知同一商品使用相同於他人註冊商標之圖樣而販賣，所為係犯商標法第
    六十三條之明知為仿冒商品而販賣罪。被告先後多次販賣仿冒勞力士手錶之行為
    ，時間緊接，方法相同，觸犯構成要件相同之罪名，顯係基於概括犯意為之，應
    依刑法第五十六條連續犯之規定，論以一罪，並依法加重其刑。爰審酌被告年青
    力壯，不思以正當方法賺取錢財，竟為牟一己私利，無視他人商標專用權，更罔
    顧政府為消除「仿冒王國」惡名所作之努力，販賣仿冒商品，且查獲之仿冒品數
    量又非微，情節非輕，惟念其犯後坦承犯行，頗有悔意，及販賣時間非長，獲利
    不多等一切情狀，酌情量處如主文所示之刑，並諭知易科罰金之折算標準。又被
    告前受有期徒刑以上刑之宣告，執行完畢後，五年以內未曾受有期徒刑以上刑之
    宣告，有本院被告院內索引卡紀錄表、臺灣高等法院被告全國前案紀錄表各一份
    在卷可按，且其事後坦承犯行，已有悔意，經此偵查、起訴及論罪科刑程序，當
    知所警惕，信無再犯之虞，本院認所宣告之刑以暫不執行為適當，爰併諭知緩刑
    二年，以啟自新。至扣案仿冒勞力士手錶一百二十四只，係犯商標法第六十三條
    所販賣之商品，依同法第六十四條，不問屬於犯人與否，均宣告沒收之。
三、至公訴意旨以被告於八十九年七月十三日凌晨零時五十分許，因上廁所而委請甲
    ○○看管上開攤位，為警查獲，認被告與甲○○間，就為警查獲當日之販賣行為
    ，有犯意聯絡及行為分擔，為共同正犯。惟訊據被告堅決否認有委請甲○○販賣
    仿冒手錶之行為，辯稱：該攤位係向甲○○頂讓而來，因其未將頂讓費用一次付
    清，故甲○○常來該處收錢、聊天或代看攤位，但並未代為販賣仿冒手錶，而其
    所販賣之仿冒手錶係他人拿來兜售，七月十三當天其去上廁所回來，被告即知甲
    ○○遭警帶走等情等語，核與證人甲○○證述該攤位係其頂讓予被告，因被告未
    付清費用，故二、三天便會去找被告收錢，查獲當天其去向被告收錢，因被告要
    上廁所，便幫被告看一下，結果警察就來了等語大致相符，且參以甲○○係於八
    十九年七月十三日凌晨五十分為警查獲，於同日一時四十分製作警訊筆錄，而被
    告係於同日自行趕至警局，於二時三十分製作警訊筆錄，核其時間上，尚無從令
    二人互為串供，是被告供稱係因欲上廁所而由甲○○代看攤位等語，非不可採信
    ，故公訴人認被告與甲○○就查獲當天之販賣行為有犯意聯絡及行為分擔尚有未
    洽，附此敘明。
據上論斷，應依刑事訴訟法第二百九十九條第一項前段，商標法第六十三條、第六十
四條，刑法第十一條、第五十六條、第四十一條、第七十四條第二款，罰金罰鍰提高
標準條例第二條，判決如主文。
中      華      民      國    八十九    年      十一    月    二十八    日
                                  臺灣高雄地方法院刑事第一庭
                                          法  官  黃  悅  璇
右正本證明與原本無異。
如不服本判決，應於判決送達後十日內，向本院提出上訴狀。
                                          書記官  沈      蘊
中    華    民    國      八十九      年      十一      月    二十九    日
附錄法條：
商標法第六十三條
明知為前條商品而販賣、意圖販賣而陳列、輸出或輸入者，處一年以下有期徒刑、拘
役或科或併科新臺幣五萬元以下罰金。


司法院資訊處製作；財團法人民間司法改革基金會備份。
